臺灣高雄地方法院刑事判決　　　　　　　 96年度訴字第420號
公　訴　人　臺灣高雄地方法院檢察署檢察官
被　　　告　乙○○
上列被告因偽造文書案件，經檢察官提起公訴（95年度偵字第30
823 號），嗣因被告就被訴事實為有罪之陳述，經本院告知簡式
審判程序意旨，並聽取公訴人及被告之意見後，本院合議庭裁定
由受命法官獨任依簡式審判程序審理，判決如下：
    主  文
乙○○犯行使偽造私文書罪，累犯，處有期徒刑肆月，如易科罰
金，以新臺幣壹仟元折算壹日。高雄市政府警察局舉發違反道路
交通管理事件通知單（高市警交字第B00000000 號）移送聯、收
執聯及存根聯內偽造之「蔡子明」署押共肆枚，均沒收。
    事實及理由
一、按除被告所犯為死刑、無期徒刑、最輕本刑為3 年以上有期
    徒刑之罪或高等法院管轄第一審案件者外，於法院行準備程
    序進行中，被告先就被訴事實為有罪之陳述時，審判長得告
    知被告簡式審判程序之旨，並聽取當事人、代理人、辯護人
    及輔佐人之意見後，裁定進行簡式審判程序；且受命法官行
    準備程序，與法院或審判長有同一之權限；又簡式審判程序
    之證據調查，不受刑事訴訟法第159 條第1 項、第161 條之
    2 、第161 條之3 、第163 條之1 及第164 條至第170 條規
    定之限制，刑事訴訟法第273 條之1 第1 項、第279 條第2
    項前段、第273 條之2 分別定有明文。經查，本件被告乙○
    ○所犯為死刑、無期徒刑、最輕本刑為3 年以上有期徒刑以
    外之罪，且非高等法院管轄第一審之案件，其於準備程序就
    前揭被訴事實為有罪之陳述，經受命法官告知簡式審判程序
    之旨，並聽取當事人之意見後，本院認無不得或不宜改依簡
    式審判程序進行之處，爰依刑事訴訟法第273 條之1 第1項
    、第284 條之1 ，裁定本件由受命法官獨任進行簡式審判程
    序，合先敘明。
二、本件犯罪事實及證據，除犯罪事實部分第1 行至4 行補充更
    正為：「乙○○前於民國90年間因違反電信法案件，經臺灣
    桃園地方法院以90年度壢簡字第642 號判處有期徒刑3 月確
    定，又因施用第二級毒品案件，經臺灣桃園地方法院以90年
    度壢簡字第318 號判處有期徒刑5 月確定，復因贓物案件，
    經臺灣桃園地方法院以91年度易字第294 號判處有期徒刑10
    月確定，上開3 罪經定應執行刑為1 年4 月，嗣於91年1 月
    23日入監執行，於92年3 月28日因縮短刑期假釋出監，於92
    年11月18日因縮刑期滿未經撤銷視為執行完畢‧‧‧」；犯
    罪事實部分第7 行補充：「因其前因毒品危害防制條例案件
    ，經本院以隆刑來緝字880 號發布通緝在案，恐其通緝之身
    分為警查知，竟基於偽造私文書之犯意，冒用友人「蔡子明
    」之名義，先向員警林昶宏謊稱「蔡子明」之年籍資料、由
    該員警填載於其所製作之高市警交字第B00000000 號舉發違
    反道路交通管理事件通知單（採一式三聯方式印製，分別為
    移送聯、通知聯及存根聯）內，嗣交由乙○○在該違規通知
    單之移送聯上「收受通知聯者簽章欄」內偽簽「乙○○」之
    署名及按捺指印各1 枚，因而以複寫方式，同時在上開違規
    通知單之通知聯及存根聯上偽造「乙○○」之署名各1 枚（
    通知聯、存根聯暨其上署名均未據扣案），偽以主張係「蔡
    子明」本人領受該違規通知單通知聯之意思，再將偽簽完成
    之上開違規通知單移送聯、存根聯交予員警林昶宏收執而行
    使之，足以生損害於「蔡子明」及道路交通主管機關對於道
    路交通管理之正確性」；證據部分應補充：「被告乙○○於
    本院審理中之自白」外，餘均引用檢察官起訴書之記載（如
    附件）。
三、按在舉發違反道路交通管理事件通知單上收受通知聯者簽章
    欄內偽簽他人姓名，自不待依據習慣或特約，單從形式上觀
    察，即足以知悉係表示由他人名義出具領收通知聯之證明，
    此與事先在印妥內容之收據上偽簽他人姓名之情形，無分軒
    輊，當然屬刑法第210 條所稱之私文書（最高法院83年臺上
    字第6631號判例意旨參照）。本件被告乙○○於上開高雄市
    政府警察局高市警交字第B00000000 號舉發違反道路交通管
    理事件通知單（一式三聯，分別為移送聯、通知聯及存根聯
    ，均具複寫功能）之「收受通知聯者簽章」欄位上，偽造「
    蔡子明」之署押，復將該違規通知單持之交付於員警林昶宏
    ，主張係「蔡子明」本人收受上開交通違規舉發通知單之意
    思而行使之，足以生損害於「蔡子明」本人；核被告所為，
    係犯刑法第216 條、第210 條之行使偽造私文書罪。被告於
    舉發違反道路交通管理事件通知單之「收受通知聯者簽章」
    欄位上偽造「蔡子明」署押之行為，係偽造私文書之階段行
    為；偽造私文書後進而行使，偽造之低度行為應為行使之高
    度行為所吸收，均不另論罪。又被告前有如事實欄所示犯罪
    科刑紀錄，有臺灣高等法院被告前案紀錄表1 份在卷可按，
    其於有期徒刑執行完畢後5 年內，故意再犯本案有期徒刑以
    上之罪，應依刑法第47條第1 項之規定，論以累犯，並加重
    其刑。爰審酌被告為掩飾身分、逃避處罰，隨意冒用他人姓
    名，致陷他人處於刑事訴追或行政懲罰之情況，並損及主管
    機關處理交通違規事件之正確性，法治觀念實屬淡薄，惟念
    其事後尚知坦承犯行，態度良好等一切情狀，量處如主文所
    示之刑，並考量本件犯罪情節之輕重，及被告係高中畢業、
    職業工、家庭經濟狀況勉持等情，有警詢筆錄1 份足稽，諭
    知以新臺幣1,000 元折算1 日為易科罰金之折算標準，以資
    懲儆。
四、至被告於移送聯「收受通知聯者簽章」欄位上所偽造「蔡子
    明」之署押，連同複印於通知聯、存根聯上之署押，合計4
    枚，應依刑法第219 條規定，不問屬於被告與否，沒收之。
據上論斷，應依刑事訴訟法第273 條之1 第1 項、第284 條之1
、第299 條第1 項前段、第310 條之2 、第454 條第2 項，刑法
第216 條、第210 條、第47條第1 項、第41條第1 項前段、第21
9 條，刑法施行法第1 條之1 ，判決如主文。
本案經檢察官甲○○到庭執行職務
中　　華　　民　　國　　96　　年　　2 　　月　　16　　日
                  刑事第三庭    法　官  錢衍蓁
如不服本判決，應於判決送達後10日內，向本院提出上訴狀。
以上正本證明與原本無異。
中　　華　　民　　國　　96　　年　　2 　　月　　16　　日
　　　　　　　　　　　　　　　　書記官  秦富潔
附錄本判決論罪科刑之法條：
中華民國刑法第216條：
行使第210 條至第215 條之文書者，依偽造、變造文書或登載不
實事項或使登載不實事項之規定處斷。
中華民國刑法第210條：
偽造、變造私文書，足以生損害於公眾或他人者，處5 年以下有
期徒刑。
